臺灣彰化地方法院刑事判決　　　　　　 100年度簡上字第73號
上　訴　人
即　被　告　廖祐崇
上列上訴人因詐欺案件，不服本院100 年度簡字第244 號中華民
國100 年2 月24日第一審簡易判決（檢察官聲請簡易判決處刑案
號：99年度偵字第8965、9760、10430 號），提起上訴，本院管
轄之第二審合議庭判決如下：
    主      文
上訴駁回。
廖祐崇緩刑貳年。
    事實及理由
一、本案經本院審理結果，認第一審判決認事用法及量刑均無不
    當，應予維持，並引用第一審判決書記載之事實、證據及理
    由（如附件）。
二、本件上訴人即被告廖祐崇上訴意旨略以：被告已與部分被害
    人達成和解，並已全數賠償完畢，至於未和解之被害人，亦
    放棄對被告求償，請求諭知緩刑等語。
三、按「被告以外之人於審判外之陳述，雖不符前四條之規定，
    而經當事人於審判程序同意作為證據，法院審酌該言詞陳述
    或書面陳述作成時之情況，認為適當者，亦得為證據。當事
    人、代理人或辯護人於法院調查證據時，知有第一百五十九
    條第一項不得為證據之情形，而未於言詞辯論終結前聲明異
    議者，視為有前項之同意。」，刑事訴訟法第159 條之5 定
    有明文。本件被告於本院準備程序時，同意檢察官所提各項
    證據方法之證據能力（見本院卷第23頁），本院審酌上開各
    該證據均非屬違法取得之證據，復經本院於審判期日就上開
    證據進行調查、辯論，依法均具有證據能力，合先敘明。
四、次按量刑之輕重係屬事實審法院得依職權自由裁量之事項，
    苟已斟酌刑法第57條各款所列情狀而未逾法定刑度，即不得
    遽指為違法。且在同一犯罪事實與情節，如別無其他加重或
    減輕之原因，下級審法院量定之刑，亦無過重或失輕之不當
    情形，則上級審法院對下級審法院之職權行使，原則上應予
    尊重（最高法院85年度臺上字第2446號判決要旨參照）。原
    審認上訴人詐欺事證明確，據以論罪科刑，並審酌被告提供
    銀行帳戶資料供他人犯罪使用，影響社會正常交易安全，增
    加被害人尋求救濟之困難，同時使詐欺者得以隱匿其真實身
    分，減少遭查獲之風險，愈使其肆無忌憚，助長犯罪之猖獗
    ，破壞社會秩序甚鉅，及被告於犯罪後，尚未賠償沈詩瑜、
    江文興、黃俊凱，但已與被害人徐若雅、熊娟婷、吳芳諭、
    楊志瑜等達成調解，有調解程序筆錄足稽，再觀諸該等調解
    內容，僅被害人徐若雅已完全受償外，其餘均係分期履行，
    迄今未全部履行完畢，犯後態度尚佳，暨被告犯罪之動機、
    目的、手段，及檢察官未慮及上揭調解成立之情，具體求刑
    有期徒刑3 月之求刑稍嫌過重等一切情狀，依其職權行使，
    於法定刑度內量處上訴人有期徒刑2 月，並諭知易科罰金之
    折算標準，經核認事用法均無違法失當之處。是被告上訴為
    無理由，依法應予駁回。
五、末查上訴人未有犯罪前科，有臺灣高等法院被告前案紀錄表
    1 份在卷可稽。上訴人因一時失慮，而觸犯本案犯罪，且於
    犯後坦承犯行，並於本院審理中業與被害人沈詩瑜達成和解
    ，且已全數清償被害人熊娟婷、吳芳諭、楊志瑜、沈詩瑜及
    徐若雅所受之損害，另被害人江文興、黃俊凱則放棄對被告
    求償，有本院民國100 年6 月8 日電話洽辦公務記錄單、郵
    政國內匯款執據暨其交易明細表、郵政自動櫃員機交易明細
    表、合作金庫銀行存款憑條，以及與被害人沈詩瑜和解書各
    1 份（見本院卷第14至15、25至27、33頁）附卷足參。是上
    訴人經此偵、審程序及罪刑之宣告，當知所警惕，信無再犯
    之虞。本院因認原審對上訴人所宣告之刑，以暫不執行為適
    當，爰依刑法第74條第1 項第1 款之規定，予以宣告緩刑2
    年。
據上論斷，應依刑事訴訟法第455 條之1 第1 項、第3 項、第36
4 條、第368 條、第373 條，刑法第74條第1 項第1 款，判決如
主文。
本案經檢察官賴政安到庭執行職務。
中    華    民    國   100    年    9     月    29    日
                  刑事第二庭  審判長法官  李進清
                              法      官  陳銘壎
                              法      官  林怡君
以上正本證明與原本無異。
不得上訴。
中    華    民    國   100    年    9     月    29    日
                              書  記  官  顧嘉文